# 请教陈版主：长期应付租赁保证金的折现问题

提问人：xujilin 时间：2017-06-16 13:37:32
我们公司是一个商业物业租赁公司，业务系将商铺、写字楼出租给租户，一般租期是1-5年，经营租赁，起租时收取租赁保证金，我们根据租赁到期日在 1 年以上的收取的保证金放在长期应付款，同时按照同期国债利率将长期应付款折现。比如：我们收取长期租赁保证金为 100 万，折现后的长期应付保证金为 90 万，我们如何进行账务处理呢？如果我们确认长期应付款为 90 万，那对方科目是什么呢？

回答人：chenyiwei
如果保证金是无息的，且期限超过一年，则在按照实际收到的保证金贷记长期应付款时，应按其折现值与名义本金之间的差额，借记“未确认融资费用”，贷记“递延收益”。后续该未确认融资费用应按实际利率法在租赁期内摊销，确认为各期的利息支出；递延收益则在租赁期内按直线法摊销，确认为各期的租金收入。

提问人：churchnew 时间：2017-06-19 10:52:32
默认你的长期应付款是无息占用的，这样的话从实质上来看你就是无偿占用了别人的资金，通常需要按同期借款利率折算后入账，与实际收到的差额借计入“未确认融资费用”（你承担的融资费用），贷方计入“递延收益”（你获得的融资收益/别人承担的融资费用）。
分录是： 借：银行存款 长期应付款——利息调整 贷：长期应付款——本金 递延收益 后续处理中，按实际利率进行摊销，调整递延收益和利息调整金额，计入你的租金收入。 处理方式和陈版的大致一样，只是对递延收益分摊，我的建议是按实际利率。
但实务中，很多企业可能会选择直线分摊，主要是这方法省事

回答人：chenyiwei
递延收益建议按直线法摊销。因为租金收入的确认是按直线法。而利息收入的确认是按实际利率法。